【裁判字號】    92,交簡上,104
【裁判日期】    921113
【裁判案由】    過失傷害
【裁判全文】
臺灣桃園地方法院刑事判決                      九十二年度交簡上字第一四號
    公  訴  人  臺灣桃園地方法院檢察署檢察官
    上  訴  人
    即  被  告  甲○○
右列上訴人因過失傷害案件，不服本院中壢簡易庭九十二年度壢交簡字第六八六號，
中華民國九十二年六月二十四日第一審刑事簡易判決（聲請簡易判決處刑案號：九十
二年度偵字第三八八三號），提起上訴，經本院合議庭改依通常程序審理，判決如左
：
    主  文
原判決撤銷。
本件公訴不受理。
    理  由
一、本件公訴意旨略以：被告甲○○於民國九十二年一月三日凌晨，駕駛車牌號碼Ｒ
    二—五八一五號之自用小客車，沿桃園縣中壢市○○路，往延平路方向行駛，於
    同日凌晨三時十五分許，途經該路近元化路口號前，原應注意車前狀況，隨時採
    取必要之安全措施，而依其智識能力，並無不能注意之情事，惟因當時精神不濟
    ，而疏未注意，致車行偏向後，擦撞停放於路旁之車號ＥＷＪ—七一七號、ＧＫ
    Ｒ—０一０號、ＺＺＬ—三一三號、ＲＨ５—一八七號等機車後（機車毀損部分
    均已和解），再前行撞上斯時駕駛車號八Ｕ—七七八五號自用小客車沿元化路行
    駛之告訴人陳春美，造成告訴人受有頭部撞傷、頸部扭傷之傷害。因認被告涉犯
    刑法第二百八十四條第一項前段之過失傷害罪嫌。
二、按告訴乃論之罪，告訴人於第一審辯論終結前得撤回其告訴；告訴經撤回者，法
    院應諭知不受理之判決，刑事訴訟法第二百三十八條第一項、第三百零三條第三
    款定有明文。又刑事簡易判決處刑程序，刑事事件於偵查中或第一審法院辯論終
    結前，於鄉鎮市調解委員會調解成立，經法院核定，並經當事人同意撤回者，視
    為於調解成立時，撤回告訴，鄉鎮市調解條例第二十五條第二項亦定有明文。
三、查被告涉犯刑法第二百八十四條第一項前段之過失傷害罪嫌，依同法第二百八十
    七條前段之規定，須告訴乃論。茲查被告業於原審判決前九十二年五月二十九日
    與告訴人在桃園縣中壢市調解委員會成立調解，雙方同意不追究彼此刑責，嗣經
    本院核定在案，此有桃園縣中壢市調解委員會調解書一份附卷可稽，揆諸前揭規
    定，告訴人自屬業於九十二年五月二十九日調解成立時，撤回其告訴，依法應為
    不受理判決之諭知。乃原審遽對被告論罪科刑，顯有違誤。被告上訴意旨執此指
    摘原審判決不當，為有理由，應由本院將原審判決撤銷改判，並改依第一審通常
    程序審理，且不經言詞辯論，逕為諭知不受理之判決。
據上論斷，應依刑事訴訟法第四百五十五條之一第三項、第四百五十二條、第三百六
十九條第一項前段、第三百零三條第三款、第三百零七條，判決如主文。
中      華      民      國    九十二    年     十一     月     十三     日
                              臺灣桃園地方法院刑事第十一庭
                                  審判長法  官  林孟宜
                                        法  官  蔡榮澤
                                        法  官  吳麗英
右正本證明與原本無異。
如不服本判決，應於判決送達後十日內向本院提出上訴狀( 應附繕本 )，上訴於
臺灣高等法院。
                                        書記官  陳淑瓊
中      華      民      國    九十二    年     十一     月     二十四   日


司法院資訊處製作；財團法人民間司法改革基金會備份。
